Arun Singh Sivaprakash

Ingénieur Full Stack Développeur

Paris, France · arunsinghmailid@gmail.com · (+33) 7 80 72 20 88

Linkedin :-https://www.linkedin.com/in/arunsingh1/

Website :-https://www.arunsingh.net/

PROFIL

Programmeur dynamique et motivé avec plus de 4,5+ années d'expérience en ingénierie logicielle et une maîtrise en IA. Compétent en analyse de données, construction de modèles, DevOps, déploiement, ELK, Apache Airflow, CI/CD, Docker et Kubernetes. Possède une gamme de compétences diverses permettant le développement et le déploiement efficaces de solutions logicielles de bout en bout.

EXPÉRIENCE PROFESSIONNELLE

Ingénieur Full Stack Data Scientist | Chef de projet DATA Vinci Energies International and Systems, Purchasing IT Tools

Paris, France

Nov 2021 - Présent

- Expérience dans la création de tableaux de bord analytiques sur la plateforme SAP Cloud Business Intelligence pour visualiser l'historique des bons de commande des fournisseurs et les détails des factures d'achat dans différents pôles, 'business units' et pays.
- Construction et déploiement d'un ML modèle de classification multiclasse qui classe efficacement les classes familiales d'achat avec 'aurracy' de 89 percent et déploiement en production à l'aide de Docker et FastAPI.
- Conception et développement d'une preuve de concept (POC) appelée "Navik" pour répondre aux besoins d'approvisionnement de l'entreprise, utilisant les données SAP BI et des données open source [INSEE Fr], développée avec React, JavaScript, MaterialUI, FastAPI, Python et déploiement de l'application sur un serveur cloud [Time4VPS].
- Développement d'une interface backend évolutif FastAPI appelée "VEISAPI" pour l'application "Navik", développée avec Python, qui est connectée à diverses sources de données externes et internes et expose les données au frontend sous forme d'API.
- Construction de l'interface utilisateur (UI) en utilisant JavaScript, React, Material UI et sécurisation de l'application avec l'intégration SSO et la terminaison SSL en utilisant Nginx avec des noms de domaine et des certificats SSL.
- Expérience dans les stratégies de déploiement à l'aide de Docker, Kubernetes, Gitlab et la visualisation à l'aide d'ELK (Kibana) ainsi que la surveillance du serveur à l'aide de Node exporter, Prometheus et Grafana.
- Construction d'une API FastAPI en Python qui récupère en temps réel la quantité de stock des fournisseurs à partir de l'API des fournisseurs en tant qu'amélioration fonctionnelle pour un outil d'approvisionnement B2B appelé 'Marketplace'.
- Construction d'un agrégateur d'API appelé 'API Aggregator' en Python et Streamlit [UI] pour regrouper les réponses de différentes API REST provenant de divers fournisseurs et extraire des données spécifiques de toutes les réponses JSON, puis les stocker dans une base de données pour 'Marketplace'.

Machine Learning Engineer PRODAPT Solutions, Inde

Chennai, Inde

Mai 2019 - Septembre 2020

- Exploration des tâches de classification d'images et étude de la faisabilité de la mise en œuvre de l'apprentissage profond sur des serveurs Linux sur site. Objectif : minimiser les coûts liés aux opérations cloud.
- Implication dans le projet de développement de chatbot appelé "PROBOT" avec le framework "RASA" et Python, intégré à Microsoft Teams pour automatiser et rationaliser les activités quotidiennes des employés, telles que la saisie des feuilles de temps, etc.

- Expérience dans l'architecture de microservices en utilisant Docker et Kubernetes pour un déploiement en production sans faille, garantissant une intégration efficace et des performances fiables.
- Analyse d'un vaste ensemble de données de tickets de Service Desk en utilisant Pandas, Matplotlib, Seaborn et Python pour extraire des points de données critiques qui ont contribué à prendre des décisions plus éclairées au sein de l'équipe."
- Expérience dans la création de pipelines CI/CD en utilisant Apache Airflow, GitLab, Docker et AWS (Amazon ECS).

Associate Software Engineer

Chennai, Inde

ACCENTURE, Inde

Novembre 2016 - Mars 2018

- Travaillé en tant que consultant pour la banque américaine "FirstData" sur l'assurance qualité des transactions financières, impliqué dans l'analyse des enregistrements de transactions provenant des terminaux de point de vente du client.
- Exécution de cas de test dans le serveur HP Tandem Non-stop et interrogation de MySQL pour confronter les résultats aux exigences du client.
- Génération de rapports de règlement, de rapports d'autorisation et de rapports de vente pour les terminaux de point de vente à l'aide de jobs mainframe.

FORMATION

EPITA - Ecole pour l'informatique et les techniques avancées, Paris, France Sep 2020 - Sep 2021

Master en informatique - Intelligence Artificielle (IA)

Diplôme en science des données, Great Lakes Institute, Chennai, IndeOct 2018 - Mai 2019 Licence en ingénierie, Université Anna, Chennai, Inde Août 2012 - Avril 2016

ARTICLE MEDIUM

Step-by-Step Guide to Build an End-to-End Machine Learning Proof-of-Concept Using Open-Source Tools

 $\label{limber} \textbf{Link} \ https://medium.com/@arunsinghmailid/step-by-step-guide-to-build-an-end-to-end-machine-learning-proof-of-concept-using-open-source-dd6a6e28bd1b$

COMPÉTENCES TECHNIQUES

| Python | •••• |
|------------------------|-------|
| JavaScript, REACT, MUI | •••• |
| Data engineering | •••00 |
| ML, AI | •••• |
| FastAPI, PostgreSQL | •••• |
| Docker, Kubernetes | •••• |
| SAP, GCP, AWS | •••00 |
| GIT | 00000 |

LANGUES

Anglais Courant

Français Intermédiaire